【裁判字號】    97,易,586
【裁判日期】    970826
【裁判案由】    竊盜
【裁判全文】
臺灣高雄地方法院刑事判決               97年度易字第586號
公  訴  人  臺灣高雄地方法院檢察署檢察官
被      告  乙○○
上列被告因竊盜等案件，經檢察官提起公訴（97年度偵字第9149
號），本院判決如下：
    主  文
乙○○犯結夥竊盜罪，累犯，處有期徒刑柒月。又犯結夥毀越門
扇夜間侵入住宅竊盜罪，累犯，處有期徒刑拾月。應執行有期徒
刑壹年參月。
    事  實
一、乙○○前因恐嚇案件，經臺灣彰化地方法院以94年度易字第
    1245判決判處有期徒刑10月，嗣乙○○提起上訴，經臺灣高
    等法院臺中分院以95年度上易字第328 號判決上訴駁回確定
    ，甫於民國96年6 月20日縮刑期滿執行完畢。詎不知悔改，
    竟與姓名年籍不詳綽號「阿洲」之成年男子及另一姓名年籍
    不詳之成年男子，結夥3 人以上，共同基於意圖為自己不法
    所有之犯意聯絡，分別基於竊盜之犯意，於下列時、地，為
    竊盜行為：
  (一)其等3 人擬為事實(二)之竊盜犯行，乃於97年3 月24日凌晨2
    時30分許，由乙○○駕駛其所有車牌號碼M5-5332 號自用小
    客車，搭載「阿洲」及該姓名年籍不詳之成年男子，共同前
    往高雄市三民區○○○路42號附近，由「阿洲」及該姓名年
    籍不詳之成年男子，徒手竊取絲恩蒂企業有限公司所有、丙○○所使用車牌號碼YV-4367 號自用小貨車【價值約新臺幣
    （下同）5 萬元）】。
  (二)同日凌晨3 時許夜間，由乙○○駕駛其所有上開自用小客車
    ，「阿洲」與該姓名年籍不詳之成年男子則搭乘上開竊得之
    自用小貨車，共同至高雄市三民區○○○路173 號，由「阿
    洲」及該姓名年籍不詳之成年男子先徒手破壞該址1 樓之鐵
    捲門（毀損部分未據告訴）後侵入其內，竊取甲○○於該住
    宅1 樓所經營之聯東金屬有限公司所有之銅線46公斤（起訴
    書誤載為45公斤）、銅管165 公斤、青銅43公斤、青銅板片
    55公斤、紅銅板片100 公斤【價值約55萬元】，乙○○則在
    鐵門外接運，並將贓物搬運至上開竊得之自用小貨車上。嗣
    乙○○與「阿洲」等人發覺員警到場而逃逸，經警於同日3
    時20分許，在高雄市三民區○○○路與重慶街口逮捕乙○○
    ，並取回上述失竊之銅金屬製品、車牌號碼YV-4763 號自用
    小貨車等物。
二、案經甲○○訴由高雄市政府警察局三民第一分局移請臺灣高
    雄地方法院檢察署檢察官偵查起訴。
    理  由
壹、程序部分
    被告以外之人於審判外之言詞或書面陳述，除法律有規定者
    外，不得作為證據；又被告以外之人於審判外之陳述，雖不
    符刑事訴訟法第159 條之1 至第159 條之4 之規定，而經當
    事人於審判程序同意作為證據，法院審酌該言詞陳述或書面
    陳述作成時之情況，認為適當者，亦得為證據，刑事訴訟法
    第159 條第1 項、第159 條之5 定有明文。本件檢察官、被
    告就本判決所引用各項證據之證據能力均明示同意有證據能
    力，本院認該具有傳聞證據性質之證據，並無任何違法取證
    之不法情形，以之作為證據使用係屬適當，自得採為認定事
    實之證據。
貳、實體部份
一、訊據被告否認有何犯罪事實一(一)之犯行，並辯稱：伊於97年
    3 月24日駕駛車牌號碼M5 -5332號自用小客車至台中烏日車
    站載「阿洲」，再與「阿洲」一起到高雄後火車站載「阿洲
    」之友人，「阿洲」及其友人自稱他們的車子停放在三民區
    ○○○路，伊即搭載其等2 人到高雄市三民區○○○路42號
    附近，其2 人下車後就駕駛車牌號碼YV-4367 號自用小貨車
    ，伊不知該小貨車係竊盜所得，亦未共同竊取該車輛云云。
    經查：
  (一)被告結夥3 人共同竊取該自用小貨車之犯行，有證人丙○○
    於警詢中之證述、贓物認領保管單、車籍查詢基本資料、照
    片在卷可佐，被告關於此部分犯行，堪予認定。
  (二)被告雖以前揭情詞置辯，惟其前於警詢時供稱：我與「阿洲
    」及「阿洲」之男性友人在高雄市三民區○○○路42號前竊
    取車牌號碼YV-4367 號自用小貨車，當時我開我所有車牌號
    碼M5-5332 號自用小客車搭載「阿洲」與他友人行經上述地
    點，「阿洲」跟我說那裡有部車，他們2 人就下車行竊，我
    們竊取該車是要載贓物所用等語（警卷第4 頁），嗣於偵查
    及本院中亦自承共犯2 次竊盜行為等語明確（偵卷第6 頁、
    97年度聲羈字第335 號卷第4 頁）。被告於本院審理時異翻
    前詞，惟查：被告於高雄後火車站搭載「阿洲」之友人時，
    3 人即謀議要共同前往竊取銅金屬製品（審理卷第53頁），
    其等共同偷竊之銅金屬製品高達409 公斤，被告亦自承伊所
    有之上開自用小客車無法載運銅金屬製品（審理卷第53頁反
    面），必須另有車輛始得載運擬行竊之金屬物品，則其3 人
    共同謀議前往竊取銅金屬製品時，豈有不考慮載運工具之理
    ，而若高雄市三民區○○○路42號前之YV-4367 號自用小貨
    車為「阿洲」2 人所有，又何須被告開車前往高雄市後火車
    站載得「阿洲」之友人後，再搭載「阿洲」及其友人前往距
    高雄市後火車站不遠之高雄市三民區○○○路42號前駕駛上
    開自用小貨車，再前往偷竊銅金屬製品如此周折之理，自得
    各別開車前往共同竊取銅金屬製品之地點，被告所辯顯係卸
    責之詞，不足憑採。又被害人丙○○於警詢時雖稱：YV-436
    7 號自用小貨車有被破壞痕跡等語，然本院審酌被告於警詢
    時並未坦承有攜帶兇器以竊盜，此外，復查無其他積極證據
    足認被告等人確以工具竊取上開自用小貨車，依罪疑為輕原
    則，應認被告係犯普通竊盜罪，併此敘明。
二、被告乙○○對上揭犯罪事實一(二)，坦承不諱，核與被害人甲○○於警詢、本院審理中之證述，及查獲警員蔡明德、呂見
    興於偵查中之結證相符，並有贓物認領保管單、車籍查詢基
    本資料、照片、監視器翻拍畫面附卷可稽，足認被告關於此
    部分之自白與事實相符。
三、依上，本案事證明確，被告加重竊盜之犯行均堪以認定，應
    予依法論科。
四、核被告所為如事實欄一(一)之犯行，係犯刑法第321 條第1 項
    第4 款之結夥竊盜罪；所為如事實欄一(二)之犯行，係犯刑法
    第321 條第1 項第4 款、第2 款、第1 款之結夥三人、毀越
    門扇、夜間侵入住宅竊盜罪。公訴意旨就事實欄一(二)犯行之
    所犯法條，雖未提及刑法第321 條第1 項第1 款之夜間侵入
    住宅竊盜罪部份，惟事實欄既已論及，本院自得加以審酌；
    又按刑法第321 條第1 項第1 款之於夜間侵入住宅、建築物
    竊盜罪，係刑法第306 條無故侵入住宅罪與普通竊盜罪之結
    合犯，於夜間無故侵入住宅，係犯普通竊盜罪之加重情形，
    已結合於所犯加重竊盜之罪質中，自不能於論以加重竊盜罪
    外，更行論以無故侵入住宅罪（最高法院92年度臺非字第6
    號判決參照），附此敘明。被告先後2 次行竊，犯意各別，
    行為互殊，應分別予以論罪科刑。被告與姓名年籍不詳綽號
    「阿洲」之成年男子及另一姓名年籍不詳之成年男子就上開
    2 次竊盜犯行，均有犯意聯絡及行為分擔，均為共同正犯。
    被告有如事實欄所載之前案科刑及執行紀錄，有卷附臺灣高
    等法院被告前案紀錄表可按，其受有期徒刑之執行完畢，5
    年以內故意再犯有期徒刑以上之罪，均為累犯，應依刑法第
    47 條 第1 項之規定加重其刑。爰審酌被告不思以正當方式
    取得財物，竟為圖一己之私，而與「阿洲」及其友人共同竊
    取他人財物，造成他人財產上之損害，行為實有非是，犯後
    坦承共同竊取銅金屬製品之犯行，否認共同竊取自用小貨車
    之犯行，難見悔意，惟念及被告所竊得之物業均經被害人領
    回等一切情狀，分別量處如主文所示之刑，併定其應執行刑
    。
據上論斷，應依刑事訴訟法第299 條第1 項前段，刑法第28條、
第321 條第1 項第1 款、第2 款、第4 款、第47條第1 項、第51
條第5 款，刑法施行法第1條之1 ，判決如主文。
本案經檢察官郭騰月到庭執行職務。
中    華    民    國    97    年    8     月    26    日
                  刑事第一庭    法  官  王淑惠
以上正本證明與原本無異。
如不服本判決應於收受本判決後10日內向本院提出上訴書狀，並
應敘述具體理由，如未敘述上訴理由者，應於上訴期間屆滿後20
日內補提理由書狀於本院（均須按他造當事人之人數附繕本）「
切勿逕送上級法院」。
中    華    民    國    97    年    8     月    26    日
                                書記官  郭素蓉
附錄法條
刑法第320條
意圖為自己或第三人不法之所有，而竊取他人之動產者，為竊盜
罪，處 5 年以下有期徒刑、拘役或 5 百元以下罰金。
意圖為自己或第三人不法之利益，而竊佔他人之不動產者，依前
項之規定處斷。
前二項之未遂犯罰之。
刑法第321條
犯竊盜罪而有左列情形之一者，處6月以上、5年以下有期徒刑：
一、於夜間侵入住宅或有人居住之建築物、船艦或隱匿其內而犯
    之者。
二、毀越門扇、牆垣或其他安全設備而犯之者。
三、攜帶兇器而犯之者。
四、結夥三人以上而犯之者。
五、乘火災、水災或其他災害之際而犯之者。
六、在車站或埠頭而犯之者。
前項之未遂犯罰之。


司法院資訊處製作；財團法人民間司法改革基金會備份。
